【裁判字號】    89,上易,189
【裁判日期】    890215
【裁判案由】    傷害
【裁判全文】
臺灣高等法院臺南分院刑事判決            八十九年度上易字第一八九號  Ａ
      上  訴  人
      即  被  告  乙  ○  ○
右上訴人因傷害案件，不服臺灣臺南地方法院八十八年度易字第二一七二號中華民國
八十八年十月四日第一審判決（起訴案號：臺灣臺南地方法院檢察署八十八年度營偵
字第一一二六號），提起上訴，本院判決如左：
      主      文
上訴駁回。
      事      實
一、乙○○與其妻甲○○○感情不睦，二人常發生爭吵，民國八十八年六月十日十七
    時十分許，二人在台南縣新營市○○路五十九巷十七號前，復因細故發生爭執，
    乙○○為顧顏面，欲拉甲○○○進入屋內，為其所拒，竟惱羞成怒而基於傷害之
    犯意，出手毆打甲○○○，致甲○○○受有頭部（三×三公分、二×二公分二處
    ）、四肢多處（右手二×二公分一處，左手六×二公分、二×二公分、一×一公
    分、一×一公分四處）瘀腫、抓傷之傷害。
二、案經甲○○○訴由台南縣警察局新營分局報請台灣台南地方法院檢察署檢察官偵
    查起訴。
      理      由
一、訊據上訴人即被告乙○○坦承伊於右揭時地因細故與告訴人甲○○○發生發生拉
    扯，唯矢口否認有何傷害犯行，辯稱：伊要拉甲○○○返回屋內，甲○○○自己
    不慎撞及貨車鐵架及牆壁，伊未出手毆打甲○○○云云。然查右揭事實，迭據告
    訴人甲○○○指訴綦詳，並有台灣省立新營醫院出具之診斷證明書一紙在卷可資
    佐證。參以告訴人所受傷害，確係因遭受拳擊所致，為上開診斷證明書所載明，
    且被告自承伊與告訴人發生拉扯等情觀之，堪認告訴人之指訴與事實相符，應可
    採信。被告所辯無非事後畏罪卸責之詞，不足採信。本件罪證明確，被告犯行堪
    以認定。
二、核被告所為，係犯刑法第二百七十七條第一項之傷害罪。
三、原審依審理結果，適用刑法第二百七十七條第一項、第四十二條第二項罰金罰
    鍰提高標準條例第一條前段、第二條，於審酌被告無犯罪前科、告訴人所受傷勢
    尚非嚴重及被告犯罪之動機、手段、目的、犯罪後態度等一切情狀，量處罰金一
    萬元，並諭知如易服勞役以三百元折算一日。其認事用法，核無違誤。上訴意旨
    ，仍執陳詞否認犯罪，任意指摘原判決不當，為無理由，應予駁回。
據上論斷，應依刑事訴訟法第三百六十八條，判決如主文。
本案經檢察官羅清溪到庭執行職務。
中    華    民    國      八十九      年      二      月      十五      日
                                  臺灣高等法院臺南分院刑事第六庭
                                      審判長法官  林    金    村
                                            法官  黃    壽    燕
            法官  顏    基    典
右正本證明與原本無異。
不得上訴。
                                      法院書記官  吳    霖    潾
中    華    民    國      八十九      年      二      月      十六      日
附錄本案論罪科刑法條全文：
刑法第二百七十七條第一項：傷害人之身體或健康者，處三年以下有期徒刑、拘役或
                          一千元以下罰金。


司法院資訊處製作；財團法人民間司法改革基金會備份。
